---
title: "Practica2"
author: "Jorge Sayago"
date: "2024-09-23"
output: html_document
---

```{r setup, include=FALSE}
knitr::opts_chunk$set(echo = TRUE)
```


## Cargamos las librerias

```{r}
library("tidyverse")
library(datasauRus)
library(dplyr)
library(ggplot2)
```

## Analizar el conjunto de datos

datasaurus_dozen: Es el conjunto de datos que contiene varias distribuciones de puntos. Cada distribución tiene un nombre específico en la columna dataset
```{r}
datasaurus_dozen %>%
  group_by(dataset) %>%
  summarize(
    mean_x=mean(x),
    mean_y=mean(y),
    std_dev_x=sd(x),
    std_dev_y=sd(y),
    corr_x_y=cor(x,y)
  )
```

## Creacion del Grafico

Crea un gráfico de dispersión (scatter plot) donde los puntos están ubicados en el plano de coordenadas x e y, y el color de los puntos se asigna según el nombre del conjunto de datos (dataset).
```{r}
ggplot(datasaurus_dozen, aes(x = x, y = y, colour = dataset)) +
  geom_point() +
  theme_void() +
  theme(legend.position = "none") +
  facet_wrap(~dataset, ncol = 3)

```
```{r}
# Filtrar el conjunto de datos "slant_down"
slant_down_data <- datasaurus_dozen %>% filter(dataset == "slant_down")

# Aplicar la regresión lineal
modelo_regresion <- lm(y ~ x, data = slant_down_data)

# Resumen del modelo de regresión
summary(modelo_regresion)

# Visualizar la regresión lineal en el gráfico
ggplot(slant_down_data, aes(x = x, y = y)) +
  geom_point() +
  geom_smooth(method = "lm", se = FALSE, colour = "red") + # Línea de regresión
  theme_minimal()


```
